臺灣高雄地方法院刑事判決　　　　　　　94年度訴字第1914號
公　訴　人　臺灣高雄地方法院檢察署檢察官
被　　　告　乙○○
　　　　　　　　　　之2
上列被告因毒品危害防制條例案件，經檢察官提起公訴（94年度
毒偵字第626號），本院改依簡式審判程序審理，判決如下：
    主  文
乙○○施用第一級毒品，處有期徒刑陸月，如易科罰金，以參佰
元折算壹日；扣案第一級毒品海洛因壹包（含包裝袋，驗後淨重
零點零肆公克，空包裝袋重零點壹柒公克），沒收銷燬之。又施
用第二級毒品，處有期徒刑參月，如易科罰金，以參佰元折算壹
日。應執行有期徒刑捌月，如易科罰金，以參佰元折算壹日；扣
案第一級毒品海洛因壹包（含包裝袋，驗後淨重零點零肆公克，
空包裝袋重零點壹柒公克），沒收銷燬之。
    事  實
一、乙○○因施用毒品案件，經本院以88年度毒聲字第9696號裁
    定送觀察、勒戒後，認有繼續施用毒品之傾向，經本院以89
    年度毒聲字第534 號裁定令入戒治處所施以強制戒治1 年，
    嗣經裁定停止戒治併付保護管束，於90年1 月26日保護管束
    期期滿視為執行完畢。詎乙○○仍不知悔改，於前開強制戒
    治執行完畢釋放後5 年內，另基於施用第一級毒品海洛因與
    第二級毒品甲基安非他命之犯意，於94年1 月11日晚間某時
    ，在高雄市前鎮區鎮○○街406 巷4 弄3 號2 樓之2 住處內
    ，分別以將海洛因置入針筒注射身體之方式，及以將甲基安
    非他命置入玻璃球內燒烤產生煙霧吸食之方式，分別施用第
    一級毒品海洛因與第二級甲基安非他命各1 次。嗣於94年1
    月12日中午12時20分，為警在高雄市前鎮區鎮○○街406 巷
    4 弄3 號前，發現其左手握海洛因毒品一包（驗後淨重0.04
    公克，空包裝袋重0.17公克），並經其同意採集其尿液送驗
    ，始悉上情。
二、案經高雄市政府警察局前鎮分局報請臺灣高雄地方法院檢察
    署檢察官偵查起訴。
      理  由
一、本件被告乙○○所犯為死刑、無刑徒刑或最輕本刑為3 年以
    上有期徒刑以外之罪，其於準備程序中就被訴事實為有罪之
    陳述，經法官告知簡式審判程序之旨，並聽取公訴人之意見
    後，依刑事訴訟法第273 條之1 第1 項規定，裁定由受命法
    官獨任進行簡式審判程序，合先敘明。
二、右揭事實，業據被告於本院準備程序、審理中坦承不諱（見
    本院卷第35、43頁），且查：
  (一)被告為警查獲時所採集之尿液經送請高雄市立凱旋醫院檢驗
    結果，均呈嗎啡及甲基安非他命陽性反應，此有該院94年1
    月20日編號00000000號濫用藥物尿液檢驗成績書暨高雄市政
    府警察局前鎮分局查獲煙毒、麻醉藥品案件犯罪嫌疑人姓名
    對照表各1 紙在卷可憑（見偵查卷第10頁）；且按按人體投
    與海洛因後，迅速水解轉變為嗎啡，再循嗎啡之代謝途徑，
    排出體外，50% 以上於8 小時內，自尿中排出，90% 於24小
    時內，自尿中排出，採樣應於投與嗎啡24小時內進行為宜；
    而甲基安非他命經口服投與後，約70% 於24小時內自尿液中
    排出，其尿液內甲基安非他命成分之檢出，與投與甲基安非
    他命份量、個人體質、檢測儀器之精密有關，通常採尿液是
    否呈陽性反應，應以投與後24小時所採為宜，此分別經行政
    院衛生署藥物食品檢驗局以（80）藥檢壹字第056954號及（
    80）藥檢壹字第044942號函釋明確；而扣案疑似海洛因粉末
    經送請法務部調查局鑑驗結果，確係含有第一級毒品海洛因
    成分（驗後淨重0.04公克、空包裝重0.17公克），有法務部
    調查局鑑定通知書1 紙在卷可憑（見本院卷第14頁），足認
    被告自白與事實相符，應堪採信。
  (二)被告前於88年間因施用毒品案件，經本院以88年度毒聲字第
    9696 號 裁定送觀察、勒戒後，認有繼續施用毒品之傾向，
    經本院以89年度毒聲字第534 號裁定令入戒治處所施以強制
    戒治1 年，嗣經裁定停止戒治併付保護管束，於90年1 月26
    日保護管束期期滿視為執行完畢釋放之事實，有臺灣高等法
    院被告前案紀錄表在卷可稽。
  (三)綜上所述，被告於前開觀察、勒戒執行完畢釋放後，5 年內
    再犯毒品危害防制條例第10條第1 項、第2 條之罪，事證明
    確，應予論科。
三、查海洛因及甲基安非他命分別係毒品危害防制條例第2 條第
    2 項第1 款及第2 款所稱之第一、二級毒品，不得持有、施
    用。核被告施用海洛因及甲基安非他命之行為，係犯該條例
    第10條第1 項、第2 項之施用第一級毒品及第二級罪。被告
    持有海洛因及甲基安非他命後，進而施用，其持有之低度行
    為應為施用之高度行為所吸收，不另論罪。其先後多次施用
    第二級毒品甲基安非他命之犯行，時間緊接，犯罪構成要件
    相同，顯係出於概括之犯意為之，應依連續犯之規定，以一
    罪論，並加重其刑。又被告所犯上開2 罪，犯意各別，行為
    互殊，應分論併罰。爰審酌被告前曾因施用毒品，經強制戒
    治後，仍不知悔改警惕，猶繼續施用毒品，本不宜寬貸，惟
    念其前無犯罪前科，有臺灣高等法院被告前案紀錄表1 份在
    卷可憑，及其犯後坦承犯行，尚知悔悟，且施用毒品乃自戕
    行為，與對社會危害性等一切情狀，分別量處如主文所示之
    刑及諭知易科罰金之折算標準，並定其應執行刑及諭知易科
    罰金之折算標準，以資懲儆。至扣案第一級毒品海洛因1 包
    （驗後淨重0.04、空包裝袋重0.17公克，因海洛因毒品附著
    於包裝上剝離不易，應將包裝之整體視為海洛因毒品），應
    依毒品危害防制條例第18條第1 項前段規定，不問屬於犯人
    與否，沒收銷燬之，併此敘明。
據上論斷，應依刑事訴訟法第299 條第1 項前段、第273 條之1
第1 項，毒品危害防制條例第10條第1 項、第2 項，刑法第11條
前段、第56條、第51條第5 款、第41條第1 項、第2 項，罰金罰
鍰提高標準條例第2條，判決如主文。
本案經檢察官甲○○到庭執行職務。
中　　華　　民　　國　　94　　年　　7 　　月　　29　　日
                  刑事第一庭    法　官  廖純卿
以上正本證明與原本無異。
如不服本判決，應於判決送達後10日內，向本院提出上訴狀。
中　　華　　民　　國　　94　　年　　8 　　月　　3 　　日
                                書記官  劉企萍
附錄法條：
毒品危害防制條例第10條第1項、第2項。
施用第一級毒品者，處6月以上5年以下有期徒刑。
施用第二級毒品者，處3年以下有期徒刑。
